臺灣高等法院高雄分院刑事裁定
111年度抗字第227號
抗  告  人  
即  被  告  徐春榮




上列抗告人因竊盜案件，不服臺灣高雄地方法院中華民國111年7
月14日裁定(111年度審易字第224號)，提起抗告，本院裁定如下
：
    主  文
抗告駁回。
    理  由
一、抗告意旨略以：抗告人即被告徐春榮（下稱抗告人）已全盤
    承認，配偶因車禍骨折剛痊癒無工作，家中尚有一幼子，家
    計全靠抗告人一人支撐，又與被害人和解，請從輕量刑，為
    此提起抗告（見本院卷第9頁）。
二、按刑事訴訟法第350條第1項、第361條、第362條規定，不服
    地方法院之第一審判決而上訴者，須提出上訴書狀，並應敘
    明具體理由，為上訴必備之程式；上訴書狀未敘述上訴理由
    者，應於上訴期間屆滿後20日內補提理由書於第一審法院。
    第一審法院經形式審查，認逾期未補提上訴理由者，應定期
    間先命補正；逾期未補正者，為上訴不合法律上之程式，應
    以裁定駁回。　　
三、本件抗告人因竊盜案件，經原審於民國111年4月22日以111
    年度審易字第224號判處抗告人罪刑，並為沒收、追徵諭知
    。該判決正本於111年5月3日送達至抗告人位於高雄市○○區○
    ○路000號9樓之指定送達處所，由抗告人住處大樓管理委員
    會受僱人受領，有送達證書在卷可稽（見原審卷第61頁），
    抗告人於上訴期間內之111年5月13日具狀提起上訴，於111
    年5月16日繫屬原審，但未具體表明上訴理由，有上訴狀1份
    可查（見原審卷第97至99頁），因抗告人未於上訴期間屆滿
    後20日補提理由書，原審乃於111年6月17日命抗告人於裁定
    送達5日內補提上訴理由書狀（見原審卷第103頁），並將該
    補正裁定於111年7月5日送達抗告人另案在監執行之法務部○
    ○○○○○○○，有送達證書在卷可稽（見原審卷第115頁），抗告
    人至遲應於本件補正裁定送達5日內即111年7月10日補提上
    訴理由書，但抗告人並未提出，原審因而以上訴未附具具體
    理由，於111年7月14日裁定駁回其上訴（見原審卷第119至1
    20頁），經核並無違誤。　　
四、綜上，原審以抗告人上訴未附具具體理由，裁定駁回抗告人
    之上訴，自屬合法有據。抗告人於原審裁定駁回上訴判決送
    達後法定期間5日內之111年7月22日，始向原審補提上訴具
    體理由並提起抗告（見本院卷第7至11頁），已逾前開補正
    期間，顯屬違背法律上之程式，且其情形無可補正。抗告人
    提起抗告，為無理由，應予駁回。
據上論結，應依刑事訴訟法第412條，裁定如主文。
中　　華　　民　　國　　111 　年　　9 　　月　　 1　　日
                  刑事第七庭    審判長法  官  李璧君
                                      法  官  石家禎
                                      法  官  李東柏
以上正本證明與原本無異。
如不服本裁定應於送達後5日內向本院提出再抗告狀。
中　　華　　民　　國　　111 　年　　9 　　月　　1 　　日
　　　　　　　　　　　　　　　　　　　書記官  王紀芸